臺灣高等法院臺南分院刑事判決          九十一年度上更(一)字第七五號  Ａ
      上  訴  人
      即  被  告  甲  ○  ○
      自  訴  人  戊  ○  ○
      自訴代理人  己  ○  ○  律師
右上訴人因偽造文書案件，不服臺灣雲林地方法院八十六年度自字第三八號中華民國
八十七年七月二十日第一審判決（併辦案號：臺灣雲林地方法院檢察署八十六年度偵
字第一五○號），提起上訴，本院判決後，經最高法院發回更審，本院判決如左：
      主      文
上訴駁回。
      事      實
一、甲○○前於民國（下同）八十一年間因偽造文書案件，經本院判處有期徒刑一年
    ，緩刑三年，於八十二年十二月九日判決確定（未構成累犯），於緩刑期間，猶
    不知悔改，因知戊○○欲購買土地，竟意圖為自己不法之所有，於八十五年八月
    間，向戊○○佯稱居間介紹戊○○購買丙○○所有坐落於台南縣新營鎮○○段第
    一八五之一、一八五之三、一八九、一八九之二、一九０、一九四、一九五、一
    九六、一九七號等九筆農地（下稱秀才段九筆農地），且未告知戊○○該筆土地
    為溪埔地，而帶戊○○前往台南縣新營鎮○○○段一塊土地地形完整之農地（下
    稱鐵線橋段農地）實地勘查，誑稱該勘查之土地即丙○○所有之秀才段九筆農地
    ，且明知丙○○願以總價新台幣（下同）八百三十七萬零四百五十元之價格出售
    九筆農地，竟向戊○○詐稱土地成交價款為一千零三十萬元，使戊○○陷於錯誤
    ，誤信其曾實地勘查之鐵線橋段農地即為秀才段九筆農地，因而同意以一千零三
    十萬元購買秀才段九筆農地，戊○○遂於八十五年八月二十一日，以其曾交付甲○○本件土地買賣價款之二百十萬元，委由甲○○為其購買秀才段九筆農地，甲○○則將其中一百萬元交付予丙○○做為土地定金，餘款一百十萬元則據為己有
    ，藉此詐取上開金額；且甲○○明知其已與丙○○於八十五年九月六日就秀才段
    九筆農地，以八百三十七萬零四百五十元之價格成立買賣契約，並支付一百萬元
    之定金予丙○○，竟於不詳時間，於不詳地點，未經丙○○同意，就秀才段九筆
    農地，委由不知情之林怡君偽造定金為二百萬元，總價為一千零三十萬元正之不
    動產買賣契約書一紙及於契約書上偽造丙○○之署押，且委由不知情之人盜刻「
    丙○○」之印章，持該印章偽造「丙○○」之印文於上開總價為一千零三十萬元
    之買賣契約書上，以偽造該買賣契約書，再於不詳時地，持該總價為一千零三十
    萬元正之不動產買賣契約書交付予戊○○，而行使之，使戊○○以為本件土地買
    賣價款確為一千零三十萬元，足以生損害於丙○○及戊○○。嗣於八十五年八、
    九月間，因戊○○以該秀才段之九筆農地向第一商業銀行新西分行 (下稱第一銀
    行)辦理貸款事宜，為第一銀行承辦人員許世榮發現土地不符，戊○○始知受騙
    ，經向臺灣雲林地方法院檢察署提出詐欺告訴後，於偵查中，始知上情。
二、案經戊○○提起自訴暨臺灣雲林地方法院檢察署檢察官移送併辦。
      理      由
一、上訴人即被告甲○○經合法傳喚未到庭，惟其於本院前審坦承有於右揭時地向自
    訴人戊○○居間購買案外人丙○○之坐落於台南縣秀才段九筆農地買賣，並已辦
    畢該買賣土地所有權之移轉登記及其有收受自訴人交付之土地買賣定金及相關費
    用二百一十萬元等情不諱；惟矢口否認有上揭詐欺及行使偽造文書犯行，辯稱：
    伊未對戊○○詐稱鐵線橋段土地為秀才段之九筆農地，亦未隱瞞上開秀才段農地
    係溪埔地之事實。伊雖曾與戊○○及銀行人員一同前往勘查土地，但伊未向銀行
    人員指明土地。又買賣總價確實為八百三十七萬零四百五十元，定金為一百萬元
    。至於另載「甲當總價一千零三十萬元及定金二百萬元」之買賣契約書係應戊○○要求，經丙○○同意而製作，目的在便利省議員侯惠仙之胞兄即自訴人戊○○
    利用其影響力向省屬第一銀行申請超額貸款三千餘萬元，不得不另經丙○○之同
    意另製作上開買賣契約，虛偽記載「甲當總價一千零三十萬元及定金二百萬元」
    ，將實際買賣總價及定金等數額予以提高，因上開土地五甲多，如每甲買價一千
    零三十萬元，則總買賣價金為五千餘萬元，按一般情行可向銀行貸款六成計，可
    貸到三千餘萬元，惟事為銀行承辦人員發覺而不予超貸，自訴人不甘續付本件尾
    款七百三十七萬四百五十元及定金被沒收、已支付居間報酬等之損失，乃反咬被
    告一口，於提起本件訴訟中將上開買賣契約書上所載「甲當總價一千零三十萬元
    」其中「甲當」二字擅自刪掉，改為「總價一千零三十萬元」以欺騙鈞庭。又八
    十五年八月二十一日簽立同意書所收受之二百十萬元價款，係包括一百萬元定金
    交給丙○○，十萬元代書費用及伊收一百萬元之居間報酬。不料自訴人卻提出另
    紙無效之收據而誣指交付被告二百五十萬元云云。
二、經查：
  (1)被告甲○○前揭詐欺事實，已據自訴人戊○○於檢察官偵查中、原審及本院審理
    時指訴歷歷。又被告甲○○確與戊○○及銀行人員乙○○、許宗榮、嚴湘芬一同
    前往鐵線橋段農地實地勘查，且曾向銀行人員指明該土地為秀才段九筆農地之事
    實，已據自訴人戊○○指陳在卷，核與證人即第一銀行承辦人員乙○○、許宗榮
    於原審證稱：去看地時，甲○○有說明指出秀才段九筆農地是那一塊等語相符，
    復據證人即第一銀行人員嚴湘芬於原審證稱：去看地時，甲○○、戊○○均有去
    等語，足見被告亦曾向銀行人員指明鐵線橋段農地為秀才段九筆農地之事實，是
    自訴人所述尚非無據。又秀才段九筆農地確係屬溪埔地，至現場觀看即可明瞭，
    亦為證人丙○○於原審證述在卷。查被告確將其向自訴人收取之買賣價金二百十
    萬元，於其中一百萬元轉交丙○○用以支付土地定金，餘款並未交予丙○○，而
    係將其中一百萬元據為己用，十萬元支付其他費用之事實，亦為被告所不否認，
    並有總價八百三十七萬零四百五十元之土地買賣契約書一份在卷可佐（見偵卷第
    三十七頁），該契約書即載明丙○○收取定金一百萬元，被告既以鐵線橋段農地
    詐稱為秀才段九筆農地，以隱瞞秀才段九筆農地係屬溪地之事，致自訴人陷於錯
    誤，同意購買秀才段九筆農地，並因而給付被告二百十萬元（其中一百萬元，後
    由被告轉交丙○○用以支付土地定金），故被告藉此詐騙自訴人一百十萬元之事
    實堪予認定，其具為自己不法所有之意圖甚明。
  (2)雖被告提出八十五年八月十二日書立，內容為「茲為承買人戊○○承買座落新營
    市○○段一八五之一、一八五之三、一八九、一八九之二、一九０、一九四、一
    九五、一九六、一九七號等七筆「溪」地，因受自耕能力之限制，暫登記楊春男
    之名義，承買人所交付金額新台幣貳佰壹拾萬元正，交由甲○○自即日起四十天
    內全權處理移轉登記，完訖之全責，登記完訖後同時再付清殘款，未如期完成時
    應負退還該上記金額，但除負移轉登記之外，如貸款及其他情事發生意外時，不
    在此限，由承買人自行負責，特立此同意書為據。（但前期所立收據包括二五０
    萬元在內收據未退還，日後應全部銷滅無效，以此書為據，絕無異議。）」立同
    意書人為甲○○，並由承買人戊○○簽名於後之同意書複本一紙，以證明自訴人
    戊○○於購地之初，即知秀才段九筆農地為溪地之事。惟查，該同意書複本第二
    行處，原係書立七筆「土」地（實則應係九筆，同意書上載七筆顯係誤載）之事
    實，亦為自訴人及被告二方所承認。又該同意書第二行處，由被告所提出之同意
    書複本，上載「七筆溪地」，而被告提出之同意書原本，其上則載為「七筆土地
    」，有同意書複本及原本各一件附於偵查卷證物袋可證，是同意書複本上之「土
    」改為「溪」字，係事後塗改。查本件同意書原本及複本於書立之初，既已載明
    為「土」地，何須刻意將之改為「溪」地？已與一般常情有違，又倘文書須加以
    增刪，自須將原本、複本均一併塗改，且於塗改之處加蓋相關人士之印章或指紋
    ，被告為專業代書，自難諉為不知，倘係於戊○○在場時所塗改，亦應於原本及
    複本處均加以塗改，何以於原本上並無塗改痕跡，反於複本上始有塗改痕跡？且
    該複本塗改處之指紋印竟又模糊不清，無法識明為何人所為？均與一般常情不符
    ，是依被告提出之同意書複本及原本，無從認定該「土」地改為「溪」地，係為
    戊○○所明知，進而認定戊○○於購地之初，即知所購土地係屬溪埔地，亦無從
    依同意書複本認定係於戊○○在場所刪改，而非事後另行刪改，是依上開同意書
    原本及複本，自不足為何有利於被告之認定。至証人即被告甲○○之女林怡君於
    原審證稱：因為寫土地沒有什麼差別，因為土地是溪地，所以改成溪地云云，既
    寫土地與溪地並無差別，何須刻意將原「土」字改寫為「溪」字？所述顯係迴護
    被告之詞，自非可採。
  (3)參以本件秀才段九筆農地係戊○○出資所購，且係由戊○○委由甲○○處理購地
    事宜，並非英健公司所購，因係屬農地，而安排登記在自耕農楊春男名下，為被
    告甲○○所承認，核與自訴人所述相符，並有同意書及收據等為證，已堪認定。
    然被告竟於上開事實尚未明朗之際，於偵訊及原審初訊時一再辯稱：有帶承買人
    （指英健公司股東吳中村等人）去看地（指本件秀才段九筆農地），未帶戊○○
    去看地云云（見一審卷第十七頁背面筆錄），並舉出證人吳中村、沈憲華，且提
    出吳中村、沈憲華等人至秀才段九筆農地之相片及股東協議書為證，以證明其確
    曾帶同「土地承買人」吳中村、沈憲華等人至秀才段九筆農地看地之事。惟查，
    英健公司實際亦為戊○○所出資，為被告甲○○所明知，被告竟於偵訊及原審初
    訊時為上開辯解，實有可疑。又吳中村、沈憲華既非實際出資之購買人，何以非
    出資購買之吳中村、沈憲華等人至秀才段九筆農地時，竟會拍照存證，以證明其
    等曾至現場看地，亦與常情不符，且經原審傳訊證人沈憲華亦證稱：伊在英健公
    司未出資，是甲○○、戊○○叫我組公司，事後有好處給我，全部股東都是人頭
    ；甲○○只說要看地，要拍照，沒告訴我們為何要看地；伊沒和戊○○去看過地
    ，股東協議書係成立公司時，甲○○叫我簽的等語（見一審卷第一○七、一○八
    頁筆錄），又證人吳中村於原審亦證稱：設立公司均未出資，實際由戊○○出資
    ，是戊○○要買地，甲○○通知我們去看地要拍照等語，然對有無與戊○○一同
    前往看地，則一再供詞反覆（見一審卷第一四四、一四五廁筆錄），是依上開證
    人證詞，可知本件秀才段之九筆農地，實際購買人為戊○○，證人吳中村、沈憲
    華係聽從甲○○之安排至現場拍照，而股東協議書之內容，既係簽署之人吳中村
    、沈憲華等人應甲○○之要求所簽署內容不實之文書，自不足做為有利於被告之
    證明。本件土地實際出資購買之人既為戊○○，亦為被告所明知，倘被告非具詐
    欺故意，何須於偵訊及原審審理之初，即模糊事實，提出與事實均不相符之證據
    ，且刻意與證人吳中村、沈憲華等人前往勘查土地，並拍照存證，以證明其並未
    詐騙「土地承買人」吳中村、沈憲華等人，是被告辯稱：伊無詐欺犯行，業已向
    土地承買人吳中村等人指明秀才段九筆農地云云，顯非可採。
  (4)至被告行使偽造私文書部分：查本件秀才段九筆農地之買賣總價款實為八百三十
    七萬零四百五十元，並非一千零三十萬元，總價一千零三十萬元之契約係被告甲○○委其女林怡君所書立，由被告交付戊○○之事實，為被告甲○○所承認，核
    與證人即出賣人丙○○及證人即承辦代書許哲榮於原審證述相符，並有總價為八
    百三十七萬零四百五十元及一千零三十萬元之買賣契約書附卷可憑（分別附於偵
    卷第三十七頁、偵卷第十頁及一審卷第一五九頁被告甲○○於八十七年三月四日
    原審訊問時庭呈），足證總價一千零三十萬元之買賣契約書之內容與事實不符，
    顯係偽造；而總價一千零三十萬元之買賣契約書，係被告甲○○委由不知情之其
    女林怡君所書立，並書立丙○○之署押，又其上「丙○○」之印文，係甲○○委
    由不知名之人所刻之印章，且蓋用於該契約之上，亦為被告甲○○所自承，並有
    總價一千零三十萬元之買賣契約書二份在卷可憑（二份契約書主要內容均相同，
    惟由自訴人提出附於偵卷第十頁之契約書，其於契約書第二點下之「坪、甲當、
    公頃」均刪除，契約書左上方有加註「民國八十五年十一月七日付尾款支票二張
    應於同年十一月二十日兌現全部付清由賣方收訖。」；而由被告於八十七年三月
    四日在原審訊問時所提出之契約書，於契約書第二點下之「坪」刪除，「甲當、
    公頃」均未刪除，契約書左上方無加註付款收訖之字樣，賣主下有二種「丙○○
    」簽名字跡），且被告甲○○未經丙○○同意即盜刻印章及偽造印文於契約書上
    之事實，亦據證人丙○○於偵查中、原審及本院更審調查時證稱：一千零三十萬
    元契約書上之簽名、蓋章，均非伊所為之，亦非伊之印章，伊因出國才委託伊弟
    弟處理收尾款的事，並沒有委託伊弟弟重新簽訂另紙買賣契約書，買賣土地的事
    是被告與伊接觸的，當時買土地的人沒有來，是開庭時伊才看到戊○○，本件買
    賣只有八百三十七萬零四百五十元一份契約書，伊收到一百萬元現金，至於買主
    給被告多少錢伊不知道，偵訊前甲○○要求伊出庭作證僅簽署總價一千零三十萬
    元之契約書，這不是事實，伊未答應等語在卷（見偵查卷第四十二頁、一審卷第
    一五三頁筆錄及本院上更一卷九十一年二月二十二日訊問筆錄），及證人即丙○○之胞弟丁○○於原審具結證稱：土地買賣之事伊不知道，係其姊丙○○出國期
    間，被告找伊說要緩期付款，並要其簽名，伊就在總價一千零三十萬元之買賣契
    約簽「丙○○」三字，表示當天有收支票，章子非伊所蓋，亦未授權被告刻印章
    等語（見一審卷第一五四頁筆錄），顯然丙○○並未授權其胞弟丁○○處理本件
    土地買賣情事，且丁○○既以收受支票之意，於該總價一千零三十萬元之不動產
    買賣契約書上簽胞姊丙○○之姓名，而丙○○證稱該契約（指總價一千零三十萬
    元者）簽名時，伊正出國，被告有找伊弟弟丁○○，伊要其胞弟將支票收起來等
    情，則丙○○所授權者，僅係託胞弟丁○○代為向被告收下支票而已，並未及於
    該契約之簽訂，即其時（八十五年十一月六日）本件不動產買賣契約書既早經簽
    訂，衡情丙○○亦無授權胞弟丁○○重為簽訂之理。再參以被告所提出之同意書
    上所載收取金額為二百十萬元，扣除被告自稱給付之相關費用十萬元，餘款二百
    萬元與總價一千零三十萬元之契約書所載之定金數額相符觀之，自訴人之指訴應
    堪採信。本件買賣價款既非一千零三十萬元，出賣人丙○○亦未為此契約書之簽
    署及蓋印，亦未同意被告用印及簽署，被告竟委由不知情之林怡君於該總價一千
    零三十萬元之不動產買賣契約書簽「丙○○」之名（丁○○於代其胞姊收下支票
    時，經被告之要求，又在林怡君所簽「丙○○」之下方，再簽「丙○○」三字）
    ，用以偽造丙○○之署押，並令不知情之人盜刻丙○○之印章後加蓋於契約書，
    以偽造丙○○之印文，進而偽造該契約書，且於偽造後再持該契約書交付戊○○
    ，以證明本件土地買賣價款為總價一千零三十萬元，並已支付定金二百萬元，其
    行使偽造私文書之犯行甚明。
  (5)被告雖於原審八十七年三月四日庭訊時提出總價一千零三十萬元之買賣契約書一
    紙（見一審卷第一五九頁），證明該契約書業經丙○○同意。惟查，總價一千零
    三十萬元之買賣契約書上出賣人處另有「丙○○」之簽名，並非丙○○之親筆簽
    名，而係丁○○於丙○○出國期間，因受丙○○委託代為收受付款支票而簽下，
    已經證人丁○○於偵查中、原審及本院更審調查時暨證人丁○○於原審證述明確
    ，如前所述，是證人丁○○既係在收受支票下而簽署「丙○○」之姓名，自不能
    因其曾簽署「丙○○」之名，即表示該份契約書甲○○所為「丙○○」之印文係
    經丙○○之同意，是被告所辯，自非可採。
  (6)被告雖又辯稱：本件契約書係應戊○○要求而偽造，契約書之內容為甲當一千零
    三十萬元，而本件九筆農地之買賣為五甲多，故據此合計總價為五千多萬元，方
    能向銀行辦理申貸云云，並於原審八十七年三月四日訊問時提出買賣契約書一紙
    為佐。然查，本件總價一千零三十萬元之買賣契約書共有二份，分經自訴人及被
    告所提出，二份契約書主要內容均相同，由自訴人提出附於偵卷第十頁之契約書
    ，其於契約書第二點下之「坪、甲當、公頃」均刪除，契約書左上方有加註「民
    國八十五年十一月七日付尾款支票二張應於同年十一月二十日兌現全部付清由賣
    方收訖。」；而由被告八十七年三月四日在原審所提出之契約書（見一審卷第一
    五九頁），於契約書第二點下之「坪」刪除，「甲當、公頃」均未刪除，契約書
    左上方無加註付款收訖之字樣，賣主下有二種「丙○○」簽名字跡。倘本件契約
    書係應戊○○要求而偽造，戊○○何不要求偽造總價為一千零三十萬元之契約書
    ？又查戊○○所提出之總價一千零三十萬元之契約書複本，其「坪、甲當、公頃
    」等字業已刪除，僅餘「總價一千零三十萬元」，並加註付尾款支票二張之字樣
    ；而被告甲○○所提出之總價一千零三十萬元之契約書複本，其「甲當」、「公
    頃」處均未刪除，成為「甲當、公頃總價一千零三十萬元」，其「公頃」處亦未
    刪除，已與被告甲○○所述不符。又據證人即承辦貸款之第一銀行新西分行經理
    乙○○於本院更審調查時證稱：本件要貸款時，有帶我們去看的地籍圖位置價錢
    比較高，事後銀行的人要去勘查照像存證時，地主說你們來照像做什麼，才發現
    有曖昧的行為，因此不能貸款給他們；土地申請貸款的數目，是我們先到現場鑑
    價有多少價值，然後他們才在我們鑑定的價格範圍申請；我們鑑價是以公告現值
    、市價來估價，市價如比公告現值多，就要扣土地增值稅，我們再根據總數目核
    貸予幾成，要正式申請貸款時借貸人才提出土地買賣契約書等文件等語（見本院
    上更一卷九十一年四月二十六日訊問筆錄），可見本件要申請貸款時，必須先帶
    銀行人員到現場看土地狀況來進行鑑價，借貸人才在鑑價範圍申請貸款，並非先
    預定借款數額，並提出土地買賣契約書等文件，才到現場鑑價，而第一次由被告
    帶銀行人員前往現場勘察時，竟帶往高價位非屬要扺押借款之土地勘察，始有高
    估貸款額度為三千萬元之情形，益見被告上開所述不實。又查一般買賣契約書自
    須載明標的物、總價款及付款方式，何以甲○○所提出之契約書上均未載明該九
    筆農地之總面積為幾甲，亦未載明全部買賣土地之總價款？該買賣契約書既有如
    上與常情相違之處，自難依被告甲○○所提出之該份買賣契約書，進而遽為該契
    約書係應戊○○之要求而偽造之認定，是被告辯稱：該契約書係經丙○○同意偽
    造，且應戊○○要求而為云云，顯非可採。
  (7)被告再辯稱：本件於八十五年八月二十一日簽立同意書所收受之二百一十萬元，
    其中一百萬元係屬報酬，並非詐得之財物云云。惟自訴人業已否認本件被告仲介
    之報酬為一百萬元，且查，依一般交易慣例，仲介之報酬約介於百分之三至百分
    之五之間，且應係於交易成立或產權登記完畢始為給付，亦為被告所不否認，而
    本件買賣金額以八百三十七萬零四百五十元計，竟有高達一百萬元之仲介報酬，
    已與一般交易慣例相違；且查，被告係於八十五年八月二十一日收受二百一十萬
    元，而本件秀才段九筆農地之買賣契約，係於八十五年九月六日為之，有同意書
    及買賣契約書在卷可佐，則被告豈可能於契約尚未成立之際，即先收取一百萬元
    之仲介報酬，亦與一般常情相違，是被告此部分之辯解，亦非可採。被告雖再辯
    稱：倘自訴人稱本件買賣價金為一千零三十萬元，自訴人既已支付二百一十萬元
    ，何以竟再於票面金額分別為一百萬元及七百三十七萬零四百五十萬元之二紙支
票背面背書，該二紙支票為被告開立用以支付丙○○土地價款之用，則合計金額
    為一千零四十八萬元，已逾本件買賣價金一千零三十萬元；本件自訴人猶於被告
    開立之八十五年十一月二十日之支票上背書，係因七百三十七萬零四百五十萬元
    部分，係支付土地價款，一百萬元部分係自訴人同意，因緩期付款而支付予丙○○云云。然查，本件土地買賣之付款經過，係於訂約時，支付出賣人丙○○一百
    萬元之現金，甲○○再開立編號ＡＧ0000000號，到期日為八十五年十月
    六日之支票一紙給付價款，後因支票未獲兌現，始再於八十五年十一月七日以編
    號ＡＧ00000000、ＡＧ0000000號，到期日均為八十五年十一月
    二十日，面額為七百三十七萬零四百五十元及一百萬元之支票二紙以為付款，亦
    為被告所自承，是自訴人稱：因緩期支付土地價款，故加計利息，支付價款逾一
    千零三十萬元等語，尚堪採信。又倘如被告所言，因丙○○同意自訴人緩期付款
    十五日即可獲得一百萬元之利益，顯屬過高，亦難採信。
  (8)綜上所述，被告甲○○所辯均非可採。本件事証明確，被告詐欺取財及行使偽造
    私文書之犯行，應可認定。
三、核被告所為，係犯刑法第三百三十九條第一項之詐欺取財罪及刑法第二百十六條
    、第二百十條之行使偽造私文書罪。被告利用不知情之人盜刻丙○○之印章，再
    偽造印文於契約書上，又利用不知情之林怡君偽造丙○○之署押於契約書及偽造
    契約書，均屬間接正犯。被告先盜刻偽造丙○○之印章，進而偽造印文，並偽造
    丙○○之署押於總價一千零三十萬元之契約書上，以偽造該契約書，其偽造印章
    、印文及署押之低度行為，均為偽造私文書之高度行為所吸收，不另論罪；又被
    告偽造私文書後進而行使，其偽造私文書之低度行為，為行使偽造私文書之高度
    行為吸收，亦不另論罪；又被告偽造總價一千零三十萬元之契約書，係一式二份
    ，為一行為。被告所犯上開詐欺取財及行使偽造私文書二罪，有方法結果之牽連
    關係，應從一重論以刑法第二百十六條、第二百十條之行使偽造私文書罪。
四、原審認本件罪證明確，依刑法第三百三十九條第一項、第二百十六條、第二百十
    條、第五十五條、第二百十九條，罰金罰鍰提高標準條例第一條前段，並審酌被
    告為專業代書，利用土地買賣仲介之機會，而行使詐術，又其犯後狡飾其詞，屢
    舉與事實不符之證據以圓其說，犯後態度顯無悔意，暨其犯罪之動機機、目的、
    手段、品行及所生之危害等一切情狀，量處被告有期徒刑一年二月；又總價新台
    幣一千零三十萬元之不動產買賣契約書上偽造之「丙○○」署押、印文，及該偽
    造之「丙○○」印章，不問屬何人所有，均應依刑法第二百十九條宣告沒收。本
    院經核原判決認事用法及量刑，均無不當。被告上訴意旨仍執陳詞，否認其有上
    開犯行而指摘原判決不當，為無理由，應予駁回。
五、被告甲○○經合法傳喚，無正當理由不到庭，不待其陳述，逕行判決。
據上論結，應依刑事訴訟法第三百六十八條、第三百七十一條，判決如主文。
中    華    民    國      九十一      年      五      月      三十      日
                                  臺灣高等法院臺南分院刑事第五庭
                                      審判長法官  鄭    文    肅
                                            法官  陳    珍    如
                                            法官  黃    三    哲
右正本證明與原本無異。
如不服本判決，應於判決送達後十日內向本院提出上訴狀，其未敘述理由者並應於提
出上訴狀後十日內向本院補提理由書（應附繕本)。
                                      法院書記官  陳    淑    貞
中    華    民    國      九十一      年      五      月      三十一    日
本案論罪科刑適用之法條：
刑法第三百三十九條第一項：
意圖為自己或第三人不法之所有，以詐術使人將本人或第三人之物交付者，處五年以
下有期徒刑、拘役或科或併科一千元以下罰金。
刑法第二百十六條：
行使第二百十條至第二百十五條之文書者，依偽造、變造文書或登載不實事項或使登
載不實事項之規定處斷。
刑法第二百十條：
偽造、變造私文書，足以生損害於公眾或他人者，處五年以下有期徒刑。
